臺灣高雄地方法院刑事判決　　　　　 96年度交簡上字第284號
上　訴　人　臺灣高雄地方法院檢察署檢察官
被　　　告　丙○○
上列上訴人因被告業務過失傷害案件，不服本院交通法庭於中華
民國96年1 月16日以96年度交簡字第3195號所為之第一審刑事簡
易判決（經檢察官聲請簡易判決處刑案號：96年度偵字第20757
號），本院管轄之第二審合議庭判決如下：
    主  文
上訴駁回。
丙○○緩刑貳年。
    事  實
一、丙○○任職承益建材有限公司，以擔任司機為業，需駕駛汽
    車載運磁磚，係以駕駛汽車為其附屬業務，為從事業務之人
    ，於民國96年4 月19日16時30分許，駕駛車牌號碼645-SF號
    自用大貨車，沿高雄市○○○路快車道，由西往東方向行駛
    ，行至美術館路與中華一路口時，本應注意車前狀況，以採
    取必要措施防免危險發生，並應注意汽車行近行人穿越道前
    ，應減速慢行，遇有行人穿越時，無論有無交通警察指揮或
    號誌指示，均應暫停讓行人先行通過，以避免交通事故之發
    生，且依當時天候晴朗、路面鋪裝柏油、路面乾燥、無缺陷
    、無障礙物，視距亦良好，尚無不能注意之情事，竟仍疏未
    注意，貿然左轉至中華一路，適有行人甲○○行走於中華一
    路人行道上，由西往東方向穿越中華一路，丙○○駕駛上開
    車輛因閃避不及，撞擊甲○○，致甲○○倒地並受有頭部外
    傷併顱骨骨折及顱內出血之傷害，丙○○則於肇事後，犯罪
    未被有偵查權之公務員或機關發覺前，即向據報前往處理之
    高雄市政府警察局交通大隊警員陳清富表明係肇事車輛駕駛
    人而自首，並坦承犯行進而接受裁判。
二、案經甲○○之母乙○○訴由高雄地方法院檢察署檢察官偵查
    後聲請以簡易判決處刑。
    理  由
一、上揭事實業據被告丙○○於本院審理時坦承不諱，核與證人
    即告訴人甲○○於偵訊之證述相符，並有告訴人之高雄醫學
    大學附設中和紀念醫院甲種診斷證明書、告訴人之照片3張
    、道路交通事故現場圖、道路交通事故調查報告表（一）（
    二）、高雄市政府警察局交通大隊交通事故談話紀錄表及現
    場照片4 幀（見96年他字第4465號偵卷第9 至第10頁、第16
    至第23頁）等在卷可稽。此外，本件被害人甲○○係因此次
    交通事故受傷，故被告丙○○之上開過失駕駛行為，與被害
    人之傷害結果間，具有相當因果關係，亦無疑義。從而，本
    件事證已甚明確，被告之業務過失傷害犯行，應可認定，應
    依法論科。
二、核被告所為，係犯刑法第284 條第2 項前段業務過失傷害罪
    。被告行經行人穿越道不依規定禮讓行人優先通過，因而致
    人受傷，依法應負過失責任，是依道路交通管理處罰條例第
    86條第1 項規定，應加重其刑。又被告其於肇事後，犯罪未
    被有偵查權之公務員或機關發覺前，即向據報到場處理之高
    雄市政府警察局交通大隊警員陳清富表明係肇事車輛駕駛人
    而自首，並坦承犯行進而接受裁判等情，亦有高雄市政府警
    察局交通大隊交通事故談話紀錄表各一份存卷可佐（見96年
    度他字第4465號偵卷第21頁），是應依刑法第62條前段自首
    之規定，減輕其刑。刑有加重及減輕事由者，應先加後減。
    再被告所犯上開業務過失傷害罪，業經原審當庭告知，業已
    踐行刑事訴訟法第95條第1 項之程序及命就該罪為辯論，並
    無突襲性審判問題，併此敘明。
三、被告行為時在96年4 月24日之前，合於中華民國96年罪犯減
    刑條例第2 條第1 項第3 款減刑規定，減其宣告刑二分之一
    。原審因而適用刑事訴訟法第449 條第1 項前段、第3 項、
    第300 條、第454 條第2 項，道路交通管理處罰條例第86條
    第1 項，刑法第284 條第2 項前段、第62條前段、第41條第
    1 項前段，刑法施行法第1 條之1 第1 項、第2 項前段，中
    華民國96年罪犯減刑條例第2 條第1 項第3 款、第7 條、第
    4 條之規定，並審酌被告未注意車前狀況，未依規定讓行人
    優先通過之過失程度、告訴人之傷勢及犯後坦承犯行等一切
    情狀，判處被告有期徒刑3 月，減為有期徒刑1 月又15日，
    如易科罰金，以新臺幣1 千元折算1 日，其認事用法並無違
    誤，量刑亦稱適妥，公訴人上訴意旨，原以被告犯後未與告
    訴人和解，請求從重量刑，嗣後審理中，又認被告已與告訴
    人達成調解，更正請求從輕量刑，審酌其上訴意旨，並無理
    由，應予駁回。
四、又被告未曾因故意犯罪受有期徒刑以上刑之宣告，此有臺灣
    高等法院被告前案紀錄表在卷可憑，本件被告與告訴人已於
    96 年9月21日成立調解，有高雄市楠梓區調解委員會調解書
    （見本院卷第35頁）附卷為憑。是被告因一時失慮，偶罹刑
    典，其犯罪後亦坦承犯行，且與告訴人和解，經告訴人表示
    不願追究等情，且蒞庭公訴人即上訴人亦表示對緩刑沒有意
    見（見本院卷第50頁），本院認其經此教訓後，當能知所警
    惕而無再犯之虞，故認原審所宣告之刑，以暫不執行為適當
    ，爰依刑法第74條第1 項第1 款之規定，併宣告緩刑2 年，
    以啟自新。又本院衡量依被告犯罪情節，及已與被害人成立
    調解，賠償被害人新臺幣96萬元，認並無對所宣告緩刑附加
    條件之必要，附此敘明。
據上論斷，應依刑事訴訟法第455 條之1 第1 項、第3 項、第36
8 條，刑法第74條第1 項第1 款，判決如主文。
本案經檢察官丁○○到庭執行職務。
中　　華　　民　　國　　96　　年　　11　　月　　30　　日
                  交通法庭審判長法  官   田平安
                                法  官   呂明燕
                                法　官   曾子珍
以上正本證明與原本無異。
不得上訴。
中　　華　　民　　國　　96　　年　　11　　月　　30　　日
　　　　　　　　　　　　　　　　書記官   王翌翔
附錄本判決論罪之法條全文
中華民國刑法第284條
（過失傷害罪）
因過失傷害人者，處6 月以下有期徒刑、拘役或5 百元以下罰金
，致重傷者，處1 年以下有期徒刑、拘役或5 百元以下罰金。
從事業務之人，因業務上之過失傷害人者，處1 年以下有期徒刑
、拘役或1 千元以下罰金，致重傷者，處 3 年以下有期徒刑、
 拘役或 2 千元以下罰金。
